臺灣臺中地方法院刑事裁定
110年度聲字第4513號
聲   請   人
即選任辯護人  賈俊益律師
被        告  李漢源




上列聲請人因被告違反銀行法等案件（110年度金訴字第1152號
），聲請具保停止羈押，本院裁定如下：
    主  文
李漢源提出新臺幣貳拾萬元之保證金後，准予停止羈押，並自停
止羈押之日起限制出境、出海捌月及限制住居於臺北市○○區○○○
路○段○○○○○巷○弄○○○○號三樓。
    理  由
一、聲請意旨略以：聲請人母親及姊姊均為身心殘障人士，並領
    有身心障礙手冊，需被告協助看病、拿藥，被告實無逃亡之
    動機與可能性，又家中經濟環境不佳，無法籌得高額保證金
    ，請審酌被告對於本案犯罪事實已坦承，僅對如何適用法律
    有爭執，此部分由法院依法審酌認定，故請考量本案被告無
    繼續羈押之必要，請求降低保證金准予具保停止羈押等語。
二、按被告及得為其輔佐人之人或辯護人，得隨時具保，向法院
    聲請停止羈押；又許可停止羈押之聲請者，應命提出保證書
    ，並指定相當之保證金額，且得限制被告之住居；依本章以
    外規定得命具保、責付或限制住居者，亦得命限制出境、出
    海，並準用第93條之2第2項及第93條之3至第93條之5之規定
    ；審判中限制出境、出海每次不得逾8月，犯最重本刑為有
    期徒刑10年以下之罪者，累計不得逾5年；其餘之罪，累計
    不得逾10年。刑事訴訟法第110條第1項、第111條第1項、第
    4項、第93條之6、第93條之3第2項分別定有明文。
三、查被告李漢源因違反銀行法等案件，前經本院訊問後，認被
    告涉犯組織犯罪防制條例第3條第1項前段指揮犯罪組織、第
    4條第1項招募他人加入犯罪組織、刑法第339條之4第1項第2
    款三人以上加重詐欺取財、洗錢防制法第14條第1項一般洗
    錢等罪嫌，坦承部分犯罪事實，惟否認有指揮犯罪組織及招
    募他人加入犯罪組織等犯行，然依卷附證人證述及書證資料
    ，認為被告犯罪嫌疑重大，且被告自承案發後確實有要求共
    犯刪除相關資料，有事實足認有湮滅證據之虞，且被告因覓
    保無著，足認有逃亡之虞，而有羈押之原因及必要，依刑事
    訴訟法第101條第1項、第2項之規定，於民國110年12月14日
    裁定應予羈押3月在案。
四、茲被告聲請停止羈押，本院審酌被告就本案違反組織犯罪防
    制條例、加重詐欺取財及一般洗錢等犯行，於本院準備程序
    時，對於犯罪事實均坦承不諱，僅對所為犯行於法律評價上
    係該當指揮或參與犯罪組織有所意見，並同意此部分由法院
    依法認定，又其所涉犯行有卷內證據可佐，足認被告犯嫌重
    大，且前開據以羈押之原因依然存在，惟本院考量被告對於
    犯罪事實均已坦承，如命被告提出相當之保證金及相應處分
    ，對其應有相當程度之約束力，應足擔保日後到案審理或執
    行，而無繼續羈押之必要。故綜合考量全案犯罪情節、案件
    程序審理進行之程度、犯罪手段、所造成法益侵害，以及國
    家司法權之有效行使、公共利益維護、被告人身自由等要素
    ，暨斟酌被告已經羈押相當時日，基於比例原則之考量，認
    被告藉由命具保、限制住居等處分，應可確保本案之執行程
    序，無繼續執行羈押之必要，並考量被告之經濟狀況及犯罪
    情節等一切情狀，准予被告提出新臺幣20萬元之保證金後停
    止羈押，並自停止羈押之日起限制住居於臺北市○○區○○○路0
    段000巷0弄00○0號3樓，及禁止出境、出海8月。
五、依刑事訴訟法第110條第1項、第111條第1項、第5項、第93
    條之6、第93條之3第2項、第121條第1項，裁定如主文。　
中　　華　　民　　國　　111 　年　　1 　　月　　27　　日
            刑事第八庭    審判長法  官  高思大
                                法  官  江文玉
                                法  官  王靖茹
上正本證明與原本無異。
如不服本裁定，應於送達後5日內，向本院提出抗告狀。
                                書記官  廖于萱
中　　華　　民　　國　　111 　年　　1 　　月　　27　　日